【裁判字號】    98,易,1216
【裁判日期】    990510
【裁判案由】    竊盜
【裁判全文】
臺灣桃園地方法院刑事判決              98年度易字第1216號
公  訴  人  臺灣桃園地方法院檢察署檢察官
被      告  丙○○
上列被告因竊盜案件，經檢察官聲請以簡易判決處刑（98年度偵
字第19024 號），本院認不宜以簡易判決處刑，改依通常程序審
理，判決如下：
    主  文
丙○○竊盜，累犯，處有期徒刑參月。又竊盜，累犯，處有期徒
刑參月。又攜帶兇器竊盜，累犯，處有期徒刑捌月。應執行有期
徒刑拾壹月。
    事  實
一、丙○○前於民國94年間，因竊盜案件，經本院於94年12月5
    日以94年度易字第522 號判處有期徒刑8 月確定，於96年7
    月14日縮短刑期執行完畢。詎其仍不知悔改，復基於意圖為
    自己不法所有之犯意，先後於下列時、地，以下列方法行竊
    ：
  (一)於98年8 月16日下午某時許，至華聯電信股份有限公司（以
    下簡稱華聯公司）所有設於桃園縣三水寺大北坑25-2號之電
    塔內，以徒手方式，竊得華聯公司所有置於該址之鋁架1 個
    ，得手後，並將上開物品變賣現金花用殆盡。
  (二)又於98年8 月19日凌晨2 時許再至上址，以徒手方式，竊得
    華聯電信公司所有置於上址之鋁門3 面，得手後，並將上開
    物品變賣現金花用殆盡。
  (三)復於98年8 月22日上午凌晨5 時許，駕駛車牌號碼為4272-M
    V 號之自用小客車，並持其於不詳時、地所拾得之客觀上對
    人之生命、身體具有危險性，足供兇器使用之月眉剪1 把至
    上址，竊得銅線1 批及鐵製接頭12個。得手後，丙○○即至
    附近山區，焚繞上開銅線之塑膠外皮，欲以此方式取出銅線
    ，然為附近民眾查覺有異，通知當地巡守隊員前來，經巡守
    隊員丁○○等人將其圍捕送警而查獲，並扣得月眉剪1 把、
    銅線1 批（共計42.5公斤）及鐵製接頭12個，因而查獲上情
    。
二、案經新竹縣政府警察局新埔分局報告臺灣桃園地方法院檢察
    署檢察官偵查後聲請以簡易判決處刑，本院認不宜以簡易判
    決處刑，改依通常程序審理。
    理  由
一、本案所引用之供述及非供述證據，經本院依法踐行調查證據
    程序，檢察官、被告均不爭執各該證據之證據能力，且迄本
    院言詞辯論終結前均未就證據之證據能力聲明異議，又查無
    依法應排除其證據能力之情形，是後述所引用證據之證據能
    力均無疑義，依法自有證據能力，均得作為本案證據。
二、訊之被告丙○○對其有於98年8 月16日、19日至上址行竊，
    並分別得手鋁架1 個、鋁門3 面乙節，於警詢、偵查及本院
    審理時均坦承不諱，惟矢口否認其有於同年月22日凌晨5 時
    許至上址行竊，辯稱：伊於98年8 月22日凌晨5 時許確有至
    上址，因伊朋友甲○○住在附近，伊與朋友甲○○相約當日
    6 點要去蓋小木屋，因時間還早，伊就在附近睡覺，伊當時
    距離火源有3 公尺，伊見到巡守隊員時，巡守隊員有問伊在
    做什麼，伊以為火是他們燒的，所以伊就跑，當天伊有遭巡
    守隊員毆傷云云。本院經查：
  (一)就犯罪事實一、(一)(二)部分：
    訊之被告對其有於上開時、地行竊乙節，於警詢、偵查及本
    院審理時，均坦承不諱，核與被害人即華聯公司之負責人乙○○於警詢中所述相符，是堪認被告此部分自白與事實相符
    ，堪值採信。
  (二)就犯罪事實一、(三)部分：
  1.被告就其有於98年8 月22日上午凌晨5 時許，持月眉剪1把
    至設於上址之華聯公司電塔內竊得銅線1 批及鐵製接頭12
    個，並欲以燃燒方式取得銅線，惟為巡守隊員查覺，嗣並於
    其所駕駛之車牌號碼為4272-MW 號之自小客車內起出鐵製接
    頭12個及月眉剪1 把等情，於警詢及98年8 月23日偵查中陳
    述明確，核與證人即巡守隊員丁○○偵查中證述相符，並經
    被害人乙○○於警詢中指述明確，此外現場照片25幀、新竹
    縣政府警察局新埔分局扣押物品物錄表表1 份在卷足憑，自
    信屬實。
  2.至被告嗣雖改以前詞置辯，惟查：
  (1)被告雖稱伊當日係與友人『甲○○』相約六點見面，伊提前
    於凌晨3 、4 點就到，所以才會在上址停留云云，倘被告於
    警詢時即告知警方上情，警方除可立即查證外，被告亦可致
    電予其友人『甲○○』至警局說明，以證被告所述為實在，
    惟被告捨此而不為，而係於案發後月餘於檢察官偵查時，始
    為如此之陳述，此已有悖於常理，況被告於本院調查時，除
    無法提供甲○○之聯絡電話，亦無法提供甲○○之實際住址
    ，是其所述，是否屬實，已非無疑；再者，依被告所述，伊
    係與名為『甲○○』之人相約6 點至『甲○○』住所見面，
    然被告何以提前於屬常人睡眠時間之凌晨3 、4 點即至該址
    等候，況依被告於98年8 月23日偵查時，尚告知檢察官其家
    中有兒女，一個小六一個國二需照顧等語，是其家中既有兒
    女，被告理應在家照護，迄工作時間始行外出，又豈會在外
    遊蕩2 、3 小時僅為等待友人？而於警方查獲時，確又對其
    友人『甲○○』支字未題，綜合上情以觀，足徵被告所稱與
    友人『甲○○』相約乙事，顯係臨訟杜撰之詞，不足採信。
  (2)再者，證人丁○○就當日何以在上址發覺被告乙節，於本院
    審理時證稱：因為該處是山區，附近居民向伊反應多次，有
    人在附近的山區裡燒東西，因為之前就有遺留過電線，所以
    居民看到山區冒煙，就認為是小偷又來偷東西，案發當天居
    民有打電話給伊，又有人在山區裡燒東西，所以伊和其他巡
    守隊員上山查看，伊看到有一個人站在一個火堆前面燒東西
    ，就是在庭的被告，當時被告手上有拿著類似竹子或棍子的
    東西，伊大聲對他說你在做什麼，那個人就直接往山下衝等
    語明確，是由證人丁○○前開證述可知，被告係手持棍棒之
    類物品，近距離站立在火堆旁，要非如被告所述之其站立之
    位置與火堆相距有3 公尺遠，且依證人丁○○所述，斯時現
    場僅有被告一人，未見有他人，況被告於丁○○詢問其在做
    何事時？竟未加以回應或解釋，立即奔跑欲逃離現場，倘被
    告確如其所述，僅係在旁觀看，其於證人丁○○詢問時，僅
    需據實回答即可，又何需倉惶失措逃離現場，綜合上情以觀
    ，被告即係焚燒上開銅線之人，堪以認定。
  (3)另就被告辯稱：其有遭丁○○等人毆打乙節，經本院向臺灣
    桃園監獄函查被告於98年8 月23日入所時之收容人內外傷紀
    錄表，被告於入所時確有胸口擦傷、左腿淤腫之傷害，此有
    臺灣桃園監獄函1 份在卷足憑，然就被告上開傷勢何來乙節
    ，經查，被告於本院準備程序時有稱，遭巡守隊員發現後，
    伊有逃跑等語，而證人陳輝耀就追逐的過程，於本院審理時
    證稱：被告當時候是直接往下衝，該處是斜坡，有種植茶樹
    ，很容易跌倒等語明確，證人丁○○於警詢中亦稱：當時伊
    大喊「你在幹嘛？」，被告拔腿就跑，連滾帶爬摔了好幾跤
    等語，是足徵被告於逃跑之際，確有跌倒之情形，且證人丁○○於本院審理時亦證稱：在追逐被告的過程中，因為被告
    抗拒，所以有把被告推到草叢當中等語明確，復參酌被告受
    傷之部位及傷勢為胸口擦傷、左腿淤腫，已如前述，亦確與
    證人丁○○前揭所述被告跌倒之情形相符，是被告所受傷害
    應係於逃跑之際，不慎跌倒及巡守隊員為免被告逃逸追捕時
    所致，應堪認定。至被告雖陳伊係遭巡守隊員丁○○等7、8
    人，持棍棒毆打云云，然倘被告確遭巡守隊員7 、8 人持棍
    棒毆打，其所受傷的部分，理應遍及全身，且被告於遭毆打
    之際，衡情亦會出手阻擋，然觀諸上開紀錄表，被告受傷部
    分僅有胸口及左腿，況胸口受傷情形為擦傷，此實均與被告
    稱遭7 、8 人持棍棒毆打之情節不符，是被告稱上開傷勢係
    遭巡守隊員毆打所致，自難採信。
  (4)再就被告陳稱：其於警詢時，警方告知倘坦承犯行，即幫忙
    叫救護車，伊才坦承，至於第一次偵查時，因檢察官係女性
    ，故未告知實情，且當時因疲累及身體不適，僅想休息，方
    承認，故其於警詢及第一次偵查中所言不實在云云。查：
  依新竹縣消防局提供本院之派遣令及實際處理之表格觀之，
    於98年8 月22日新竹縣政府警察局新埔分局照門出所，確有
    以受傷需緊急救護為由，致電予消防局派遣救護車，新竹縣
    消防局亦立即派遣救護車至照門派出所，然於救護人員偕同
    救護車抵照門派出所後，被告雖主訴遭人毆打，然表示疼痛
    已減輕，不需送醫，救護人員乃告知被告病情需送醫診治及
    未送醫之後果，經被告確認後始行離去，是由上情可知，被
    告於斯時確有受傷，惟受傷之情形並未嚴重致被告失去正常
    判斷事理，甚而為不利於己陳述之情狀自明，雖被告嗣於本
    院審理時表示，係因斯時其身上並未攜帶現金，需等朋友拿
    錢來，方放棄救醫云云，然被告亦自承，救護車駕駛有告知
    伊，錢不用先付，看完再說等語明確，是自非需繳交費用後
    ，方能使用救護車甚明，是被告辯稱，係因未攜帶現金，始
    放棄搭乘救護車乙節，諉不足採。
  再者，依前開臺灣桃園監獄新收收容人內外傷紀錄表所示，
    被告於斯時所受傷害為胸口擦傷、左腿淤腫等傷害，已如前
    述，此等受傷區塊要無涉及任何身體私密部位，縱當日偵查
    時訊問之檢察官為女生，此亦無任何難以啟齒之理，雖被告
    嗣於本院審理時改稱：伊當日所受最嚴重之傷害為睪丸腫痛
    2 個月云云，然被告於入所時之身體檢查，並未提及此項受
    傷情形，且被告自稱其睪丸腫痛常達2 月之久，然依臺灣桃
    園監獄函附本院被告入所所後之就醫紀錄，迄98年12月28日
    止，亦僅98年8 月24日有至家醫科就診紀錄，此亦與被告前
    揭所述不符，是被告稱其受有睪丸腫痛乙節，亦不足採，況
    縱認被告有身體不適，不便告知檢察官，然被告受傷之情形
    並未嚴重致被告失去正常判斷事理，甚而為不利於己陳述之
    情狀，亦如前述，且此亦無礙被告否認其有行竊並告知檢察
    官其當日何以出現於該址等情，是其羞於告知檢察官其身體
    受有傷害與是否坦承有竊盜犯行乙節，二者全不關涉，是被
    告以前詞置辯，並主張其於警詢及第1 次偵查中之自白非出
    於自由意願云云，自不足採信。
  (三)綜上所述，本件事證明確，被告前揭所辯，無非事後卸責之
    詞，不足採信，被告犯行洵堪認定，應依法論科。
三、按刑法第321 條第1 項第3 款之「兇器」，其種類並無限制
    ，凡客觀上足對人之生命、身體、安全構成威脅，具有危險
    性之兇器均屬之，且祇須行竊時攜帶此種具有危險性之兇器
    為已足，並不以攜帶之初有行兇之意圖為必要。螺絲起子為
    足以殺傷人生命、身體之器械，顯為具有危險性之兇器（最
    高法院79年臺上字第5253號判例參照）。本案被告持以行竊
    之月眉剪1 把，其前端為金屬類且呈一字型，屬於質硬銳利
    之器具，若持以戳刺人體，顯足以傷害人之生命、身體，在
    客觀上對他人之生命身體安全構成威脅，具有危險性，為刑
    法第321 條第1 項第3 款之所定之「兇器」無疑。是核被告
    犯罪事實一、(一)及(二)部分所為，均係犯刑法第320 條第1 項
    之普通竊盜罪；而犯罪事實一、(三)所為，則係犯刑法第321
    條第1 項第3 款之攜帶兇器竊盜罪。被告所犯上開3 罪，犯
    意各別，行為互殊，應分論併罰之。又被告丙○○前於94年
    間，因竊盜案件，經本院於94年12月5 日以94年度易字第52
    2 號判處有期徒刑8 月確定，於96年7 月14日縮短刑期執行
    完畢等情，有臺灣高等法院被告前案紀錄表1 份在卷足憑，
    是被告於有期徒刑執行完畢後，5 年內故意再犯本件有期徒
    刑以上之罪，均為累犯，均應依刑法第47條第1 項規定加重
    其刑。爰審酌被告之犯罪動機、目的、手段、對被害人所生
    之危害及犯後僅坦承部分犯行，犯後態度欠佳等一切情狀，
    量處如主文所示之刑，並定應執行之刑。至扣案之月眉剪1
    把，被告於警詢、偵查及本院審理時均稱係其所拾獲，本院
    亦查無證據證明該把月眉剪係被告所有，是爰不另為沒收之
    諭知，併此敘明之。
四、據上論斷，依刑事訴訟法第284 條之1 、第299 條第1 項前
    段，刑法第320 條第1 項、第321 條第1 項第3 款、第47
    條第1 項、第51條第5 款，刑法施行法第1 條之1 第1 項、
    第2 項前段，判決如主文。
本案經檢察官許鈺茹到庭執行職務。
中    華    民    國    99    年    5     月    10    日
                        臺灣桃園地方法院刑事第二庭
                              法  官  柯姿佐
以上正本證明與原本無異
如不服本判決應於判決書送達之翌日起10日內，向本院提出上訴
狀（應附繕本）。
                              書記官  林舒涵
中    華    民    國    99    年    5     月    12    日
附錄論罪科刑依據之法條：
中華民國刑法第320條
（普通竊盜罪、竊佔罪）
意圖為自己或第三人不法之所有，而竊取他人之動產者，為竊盜
罪，處5  年以下有期徒刑、拘役或 5 百元以下罰金。
意圖為自己或第三人不法之利益，而竊佔他人之不動產者，依前
項之規定處斷。
前二項之未遂犯罰之。
中華民國刑法第321條
（加重竊盜罪）
犯竊盜罪而有左列情形之一者，處 6 月以上、 5 年以下有期徒
刑：
一、於夜間侵入住宅或有人居住之建築物、船艦或隱匿其內而犯
    之者。
二、毀越門扇、牆垣或其他安全設備而犯之者。
三、攜帶兇器而犯之者。
四、結夥三人以上而犯之者。
五、乘火災、水災或其他災害之際而犯之者。
六、在車站或埠頭而犯之者。
前項之未遂犯罰之。

司法院資訊處製作；財團法人民間司法改革基金會備份。
